# 开票付款是否属于非时间因素之外的收款条件

提问人：老兵 701206 时间：2019-11-16 06:30:12
陈总，您好。
A 公司是供应商，B 公司是客户，A 公司常年向 B 公司供应商品。双方约定，商品经验收合格，且开具发票后，B 公司付款。假如 2018 年末，A公司的商品已经 B 公司验收合格且移交给 B公司，价格已谈妥，因为时间关系，A 公司没有来得及开具发票。请问，A 公司年末确认收入时，是确认合同资产还是应收账款？
谢谢

回答人：chenyiwei
开票只是结算的一个环节，本身不是单独的履约义务，且对 A 公司而言，开票这一行为无需发生重大的额外时间和成本，且这一行为本身不会使得 A公司承担其他责任或义务，而是使其单方面受益（取得了合同约定的收款权），可以合理确定其将会发生，故尚未开票但已完成商品交付和验收的合同价款应确认为应收账款而不是合同资产。